【裁判字號】    96,訴,447
【裁判日期】    970116
【裁判案由】    侵權行為損害賠償
【裁判全文】
臺灣板橋地方法院民事判決               96年度訴字第447號
原      告  甲○○
兼訴訟代理  乙○○
人
被      告  庚○○
訴訟代理人  田鴻鈞律師
被      告  雙羊汽車有限公司
法定代理人  丙○○
訴訟代理人  粘舜權律師
複  代理人  戊○○
訴訟代理人  吳茂榕律師
上列當事人間請求侵權行為損害賠償事件，經本院於民國96年12
月26日言詞辯論終結，判決如下：
    主  文
原告之訴駁回。
訴訟費用由原告負擔。
    事實及理由
一、程序方面
  (一)按當事人之適格，則指當事人就特定訴訟標的有實施訴訟之
    權能而言，此項權能之有無，應依當事人與特定訴訟標的之
    關係定之；倘就特定訴訟標的無主張權利之資格，而貿為當
    事人起訴者，其當事人適格即有欠缺，屬訴無理由，法院應
    以判決駁回之（最高法院26年渝上字第639 號、19年上字第
    941 號及29年抗字第347 號判例意旨參照）。查原告起訴主
    張原告乙○○向被告庚○○購買KIA 廠牌車號5E－9656號自
    用小客車1 輛，並登記在原告甲○○名下，惟該車輛嗣經雙
    羊汽車有限公司（下稱雙羊公司）維修後，因瑕疵以致起火
    燃燒，故依買賣契約物之瑕疵擔保責任規定解除契約並請求
    被告庚○○返還買賣價金，另依侵權行為法律關係請求被告
    雙羊公司負損害賠償責任等語，則依其主張之事實，上開車
    輛買賣契約係成立於原告乙○○及被告庚○○之間，亦即，
    該車輛係由被告庚○○出售予原告乙○○所有，原告甲○○
    僅為該車輛登記名義人，並非買賣契約之當事人，亦非標的
    物之所有權人，是其就原告乙○○與被告庚○○間所訂買賣
    契約自無從主張權利，更不得主張標的物所有權人始得行使
    之權利，從而，原告甲○○逕依原告乙○○與被告庚○○間
    之買賣契約起訴請求被告庚○○負物之瑕疵擔保責任，以及
    依侵權行為法律關係，請求被告雙羊公司負不法侵害他人之
    物之損害賠償責任，當事人適格顯有欠缺，其訴為無理由，
    均應予駁回。
  (二)復按訴狀送達後，原告不得將原訴變更或追加他訴；但請求
    之基礎事實同一者，不在此限，民事訴訟法第255 條第1 項
    第2 款定有明文。本件原告甲○○依上開車輛買賣契約及侵
    權行為法律關係，起訴請求被告庚○○、雙羊公司各負物之
    瑕疵擔保責任及損害賠償責任，嗣於訴狀送達被告後，復以
    乙○○始為該車輛之買受人及所有權人為由，追加乙○○為
    原告，核其請求之基礎事實同一，合於前揭規定，應予准許
    。
二、原告乙○○起訴主張：
  (一)原告乙○○於民國94年12月27日向被告庚○○出資購買KIA
    廠牌車號5E-9656 號自用小客車1 輛（下稱系爭汽車），並
    約定由被告庚○○指定被告雙羊公司提供1 年3 次共15,000
    公里數之保固保養，且已辦理移轉登記至原告甲○○名下；
    嗣原告乙○○於95年2 月16日駕駛系爭汽車前往被告雙羊公
    司進行保養並汰換火星塞、高壓線組，被告雙羊公司於當日
    下午7 時維修更換完畢交車。詎料，原告乙○○駕駛系爭汽
    車行駛4 、5 小時後，即停放在臺北巿松山區○○路○ 段34
    4 號後側市○○道旁，竟於同年月17日凌晨0 時29分發生自
    燃火燒車。本件火燒車發生之時間距離原告乙○○向被告庚○○購買系爭汽車之時間僅51天，且非人為因素造成，況尚
    在保固維修期限內，被告庚○○自應負買賣契約物之瑕疵擔
    保責任，爰依物之瑕疵擔保規定解除契約，並請求被告庚○○返還買賣價金新臺幣（下同）530,000 元；而被告雙羊公
    司，因操作不當而有維修疏失，致原告受有損害，亦應依侵
    權行為規定負損害賠償責任。
  (二)聲明：被告應連帶給付原告530,000 元及自95年12月28日起
    至清償日止，按週年利率百分之5 計算之利息。
三、被告庚○○之抗辯：
  (一)系爭汽車原車主為翰陽廣告設計有限公司，並非被告庚○○
    ，被告庚○○亦未調車轉賣予原告。當時原告乙○○前來看
    車，看上隔壁聯成車行之系爭汽車，即委託被告庚○○代為
    議價，車款是由原告直接匯款給隔壁聯成車行負責人辛○○
    之帳戶內。嗣改稱：被告庚○○在南港停車場租了幾個位置
    經營中古車買賣，原告乙○○前來停車場看車，看中證人何
    全埤停放在聯成車行位於同一停車場內之系爭汽車，便詢問
    被告庚○○這臺車是否要賣，被告庚○○詢問何全埤後，即
    向原告乙○○回報價格，雙方成交，車款則直接匯入何全埤
    太太之帳戶內。
  (二)原告提出之中古汽車合約書（即原證1） ，係其於發生火燒
    車事件後，率領數名不知名之大漢脅迫被告庚○○在意思不
    自由之情況下所簽署，且當時被告庚○○並未填載所賣車輛
    之車號及引擎號碼，亦未註明「提供擔保1 年3 次保養1 萬
    5 千公里數」等文字，無法證明系爭汽車係被告庚○○賣予
    原告。從而，被告庚○○既未賣車予原告，亦未指定維修廠
    商，自無庸對系爭汽車負保固責任。
  (三)縱認系爭汽車係由被告庚○○出售予原告乙○○，然依中古
    汽車合約書第4 條約定：「乙方（按：即原告乙○○）於94
    年12月29日13時30分接管該車後，其行駛、民、刑事責任或
    遺失概由乙方負責，與甲方（按：即被告庚○○）無干，同
    時乙方並核對車身、引擎號碼，正確無誤，並依民事訴訟法
    相關法規規定依現車、現況、里程數、配備等交付，乙方不
    得主張出賣物之瑕疵擔保」，是原告不得主張本件火燒車之
    原因非人為因素（即不可歸責於雙方當事人之事由）造成之
    危險由被告負擔。
  (四)縱認被告庚○○曾指定原告前往被告雙羊公司保養維修系爭
    汽車，然依鑑定人壬○○所證：「本件起火跟火星塞、高壓
    線應該沒有關係」一語，被告庚○○亦不應負擔連帶賠償責
    任。
  (五)聲明：原告之訴駁回。
四、被告雙羊公司之抗辯：
  (一)系爭火燒車事件經社團法人中華民國汽車消費者保護協會車
    輛瑕疵鑑定委員會鑑定，並於95年6 月13日作成汽消鼎鑑字
    第95008 號鑑定報告書，其結論認「該車是發電機、充電馬
    達、定子線圈、轉子『繞』電線圈，短路塔鐵起火燃燒至蓄
    電池之正電及負電。再由蓄電池延燒至弱電流導線14/0.30
    電線，以及中級中線主充電及載流電線，連接蓄電池與起動
    馬達的電纜，以致引擎室內的全部電線燒燬，再燒化油器的
    油管，起火助燃以致一發不可收拾」，更於頁末以大型字體
    註明「此案鑑定為火燒車，但與換火星塞、高壓導線無關」
    ，足證系爭火燒車事件與被告雙羊公司所為汰換火星塞及高
    壓導線之行為無涉，非因被告雙羊公司之維修行為導致系爭
    火燒車事件發生。抑且，原告主張系爭火燒車事件係被告雙
    羊公司操作不當所致，然原告就此並未依法舉證。
  (二)聲明：原告之訴駁回。
五、本院之判斷
  (一)原告乙○○主張其於94年12月27日購買KIA 廠牌車號5E-965
    6 號自用小客車1 輛（即系爭汽車）後，曾於95年2 月16日
    委託被告雙羊公司汰換系爭汽車之火星塞及高壓線組，被告
    雙羊公司於當日下午7 時許更換完畢交車，詎原告乙○○駕
    駛系爭汽車行駛4 、5 小時後，即停放在臺北巿松山區○○
    路○ 段344 號後側市○○道旁，竟於同年月17日凌晨0 時29
    分起火燃燒等情，為被告所不爭執，並有維修估價單、臺北
    巿政府消防局火災證明書等影本各1 件附卷可稽（見本院卷
    第6 、7 頁），自堪採信。
  (二)又原告乙○○主張系爭汽車係向被告庚○○購買，嗣因非人
    為因素導致起火燃燒，被告庚○○應負出賣人物之瑕疵擔保
    責任，且被告雙羊公司亦應就其維修不當之疏失，負侵權行
    為損害賠償責任等情，惟被告庚○○則否認為系爭汽車之出
    賣人，亦否認其應就系爭汽車起火燃燒一事應負物之瑕疵擔
    保責任，被告雙羊公司亦否認系爭汽車起火燃燒與其受託汰
    換火星塞、高壓線組有關，以及其受託汱換上開零件有操作
    不當之疏失等節。是本件爭點厥為：1.被告庚○○是否為系
    爭汽車之出賣人？2.原告乙○○是否得依買賣契約物之瑕疵
    擔保之規定，對被告庚○○主張解除契約？3.被告雙羊公司
    就系爭汽車起火燃燒是否有過失？
  (三)被告庚○○為系爭汽車之出賣人：
    1.原告乙○○主張被告庚○○為系爭汽車之出賣人，並提出
      雙方於該車輛失火燒燬後簽訂之中古汽車合約書影本1 紙
      為憑（見本院卷第5 頁），而被告庚○○並不爭執該合約
      書「受委（人）商」欄內「庚○○」簽名及指印之真正（
      見本院卷第212 頁），但辯稱：該合約書係遭原告乙○○
      脅迫而簽署，且部分文字係原告乙○○事後私自填入等語
      ，亦提出同份中古汽車合約書影本1 紙為證（見本院卷第
      130 頁）。比對兩造各自提出之中古汽車合約書，原告乙○○所提之中古汽車合約書「賣主（託售人）」、「買主
      」、「牌照」、「引擎車身號碼」、「備註」以及買方付
      款期限、賣方交車時間、辦理過戶期限等欄位均已有填載
      ，但被告庚○○提出之中古汽車合約書則未記載前述事項
      ；又依兩造提出之中古汽車合約書，「受委（人）商」欄
      內均有被告庚○○之簽名、捺印，然原告乙○○所提之中
      古汽車合約書，卻另外在「賣主（託售人）」欄內列載「
      庚○○」。則兩造各自提出之中古汽車合約書內容未盡相
      同，且為雙方於系爭汽車起火燒燬後始簽署，因此，該合
      約書內容是否確為兩造締結買賣契約時所約定之條款，即
      非無疑，尚無法逕作為認定雙方權利義務關係之唯一依據
      。
    2.又原告乙○○主張系爭汽車買賣契約係存在於其與被告庚○○之間，而被告庚○○亦不否認原告乙○○曾向其接洽
      系爭汽車買賣事宜，惟辯稱：伊僅受託向車主議價，並非
      出賣人云云。查證人丁○○到庭具結證述稱：伊與被告庚○○因買車而認識，原告乙○○也是伊介紹向被告庚○○
      買車，被告庚○○是經營中古車廠，系爭汽車是被告庚○○向同行調車（也就是向隔壁車廠調車）出售予原告乙○○，被告庚○○有親口告訴伊系爭汽車是同行的車輛調來
      賣的，渠等同行之間常常會調車來賣，伊只是單純介紹原
      告乙○○與被告庚○○認識，原告乙○○應該也是跟被告
      庚○○買車，原告乙○○與被告庚○○都是這樣跟伊說的
      等語（見本院卷第136 至137 頁），又證人己○○亦結證
      稱：伊在聯華汽車任職，擔任業務工作，原告乙○○有來
      伊車廠看車，看上隔壁車行的車輛，就請伊等去幫渠殺價
      ，後來是被告庚○○去跟隔壁車行老闆洽談價錢，亦是由
      被告庚○○交車給原告乙○○等語（見本院卷第138 頁）
      。依證人丁○○、己○○所述情節，系爭汽車原非被告庚○○所有，惟該車輛買賣事宜自始即由被告庚○○與原告
      乙○○接洽，甚至買賣成交後之交車手續亦係被告庚○○
      所經手，且證人丁○○更直言被告庚○○曾告知系爭汽車
      係其向隔壁車行借調出售，再參酌被告庚○○在出售系爭
      汽車之過程中，並未表明其為原車主代理人或居間人、行
      紀人之身分，顯見被告庚○○係逕以系爭汽車出賣人之地
      位而與原告乙○○進行交易，況且，被告庚○○即為原告
      乙○○主觀上認知之交易對象，是系爭汽車之買賣契約當
      係成立於原告乙○○與被告庚○○之間。又按買賣契約與
      移轉所有權之契約不同，出賣人對於出賣之標的物，不以
      有處分權為必要（最高法院37年上字第7645號判例意旨參
      照）。是被告庚○○出售予原告乙○○之系爭汽車縱屬第
      三人所有之物，亦無礙於雙方所締結買賣契約（債權契約
      ）之效力。至系爭汽車買賣價金雖係匯入第三人辛○○開
      設之華泰商業銀行永吉分行帳戶內，此據被告庚○○提出
      第一商業銀行匯款申請書回條影本1 紙為證（見本院卷第
      144 頁），惟此僅為原告乙○○與被告庚○○議定將車款
      匯入指定帳戶之買賣價金交付方式，尚無法據以推論被告
      庚○○並非系爭汽車之出賣人。
    3.至系爭汽車原登記車主雖為翰陽廣告設計有限公司，此有
      汽車新領牌照登記書及汽（機）車過戶申請登記書等影本
      各1 件存卷足憑（見本院卷第128 、129 頁）。惟證人即
      翰陽廣告設計有限公司實際負責人黃榮財（其為該公司登
      記負責人癸○○之配偶）到庭證稱：公司的車輛每3 、4
      年就會汰舊換新，伊當時要跟KIA 車商購買新車，並請車
      商幫伊處理舊車（即系爭汽車），車商就介紹中古車行的
      人來估價，伊忘記當時估價價格多少，雙方談妥後伊就將
      舊車交給中古車行，中古車行則開票或拿現金給伊，伊直
      接當作購買新車之車款並交給KIA 車商，過戶手續是伊將
      資料交給中古車行的人處理，當時中古車行的人有告訴伊
      要等找到買主再辦裡過戶，伊出售舊車時間應該在新車行
      照發照日期（即94年5 月23日）前5 天或1 個禮拜以內，
      因為伊是先處理舊車再與KIA 車商談新車買賣等語（見本
      院卷第172 至174 頁）。依證人黃榮財所述情節，其在原
      告乙○○購買系爭汽車（即94年12月27日）之前，早於94
      年5 月間即將該車輛出售予中古車行，並已移轉車輛之占
      有並收受買賣價金，顯見證人黃榮財出售系爭汽車之交易
      對象為該中古車行，而非該車輛事後實際移轉登記之人，
      自不得以系爭汽車基於行政管理需要而辦理過戶登記之新
      、舊車主，作為買賣契約當事人之認定依據。
    4.另被告庚○○先抗辯：伊受原告乙○○委託向聯成車行議
      價購買系爭汽車，車款係由原告直接匯款給聯成車行負責
      人辛○○云云，並聲請傳喚證人辛○○到庭作證。而證人
      即辛○○之配偶何全埤到庭證稱：伊從事汽車零件的買賣
      ，伊工作地點都是在戶籍地住處，伊認識被告庚○○，雙
      方有汽車零件生意往來，但是不多，伊不清楚被告庚○○
      從事何業，也不清楚渠是否有從事中古汽車買賣，系爭汽
      車原本是伊友人所有且欲出售，伊跟被告庚○○提到此事
      ，被告庚○○說有人要這部車輛，伊就將系爭汽車停在南
      港停車場，並將鑰匙交給被告庚○○，看車的事情均由被
      告庚○○處理，該南港停車場之地點係伊提議的，因為伊
      住內湖，那邊比較方便，後來被告庚○○問伊這個價錢是
      否願意賣，伊說要回去問伊朋友，伊朋友說可以賣就成交
      了，因為系爭汽車之買賣價金有辦理貸款，伊就要求銀行
      將款項直接匯入伊太太開設之金融帳戶內，伊朋友表示車
      輛既然交給伊處理，錢就匯到伊帳戶內即可，伊再將車款
      轉交給車主，伊及伊太太本身並無從事中古車買賣云云（
      見本院卷第155 至156 頁）。俟證人何全埤證述上情後，
      被告庚○○則改稱：伊在南港停車場租了幾個位置經營中
      古車買賣，原告乙○○看中證人何全埤停放在聯成車行位
      於同一停車場內之系爭汽車後，伊便詢問何全埤出售價格
      ，雙方成交，車款則直接匯入何全埤太太之帳戶內云云。
      質諸被告庚○○既為經手系爭汽車買賣交易之人，對該車
      輛之來源自當知之甚詳，卻何以先抗辯系爭汽車係聯成車
      行出售之車輛，且該車行負責人即為辛○○，後又改稱系
      爭汽車僅係暫置於聯成車行租用之停車位內，實為辛○○
      之配偶何全埤委託銷售之車輛，前後說詞迥異、多變？且
      證人何全埤證稱其與其配偶辛○○均未從事中古汽車買賣
      業務一節明確，亦與被告庚○○所辯辛○○為聯成車行負
      責人等情不符，益徵被告庚○○原先抗辯系爭汽車係聯成
      車行出售之車輛云云，即與實情有違。至證人何全埤雖證
      稱系爭汽車係其受友人委託出售云云，惟該車輛原車主即
      翰陽廣告設計有限公司實際負責人黃榮財已到庭證稱：伊
      是親自與中古車行洽談買賣事宜，沒有透過第三人等語明
      確（見本院卷第173 頁），且證人何全埤始終未陳明委託
      其出賣系爭汽車之友人為何人，自難逕信其所述上情為真
      ，是其證詞亦無法資為認定系爭汽車買賣契約當事人之依
      據。
    5.綜上所述，系爭汽車買賣契約既係成立於原告乙○○與被
      告庚○○之間，被告庚○○即應負物之出賣人責任，其辯
      稱並非系爭汽車之出賣人云云，不足採信。
  (四)原告乙○○不得依買賣契約物之瑕疵擔保之規定，主張解除
    契約：
    1.按物之出賣人，對於買受人應擔保其物依民法第373 條之
      規定危險移轉於買受人時，無滅失或減少其價值之瑕疵，
      亦無滅失或減少其通常效用或契約預定效用之瑕疵。又買
      受人應按物之性質，依通常程序從速檢查其所受領之物，
      如發見有應由出賣人負擔保責任之瑕疵時，應即通知出賣
      人；買受人怠於為前項之通知者，除依通常之檢查不能發
      見之瑕疵外，視為承認其所受領之物；不能即知之瑕疵，
      至日後發見者，應即通知出賣人，怠於為通知者，視為承
      認其所受領之物。且買賣因物有瑕疵，而出賣人應負物之
      瑕疵擔保之責者，買受人得解除契約，或請求減少其價金
      ；惟其解除權或請求權，於買受人為前述通知後6 個月間
      不行使或自物之交付時起經過5年而消滅，同法第354條第
      1 項前段、第356 條、第359 條前段、第365 條第1 項分
      別定有明文。再者，該行使解除權之法定期間為除斥期間
      ，其時間經過時權利即告消滅，此項除斥期間有無經過，
      縱未經當事人主張或抗辯，法院亦應先為調查認定，以為
      判斷之依據（最高法院85年臺上字第1941號判例意旨參照
      ）。
    2.原告乙○○雖以系爭汽車因瑕疵以致起火燃燒為由，主張
      依買賣契約物之瑕疵擔保規定解除契約。然而，系爭汽車
      係因瑕疵引致火災一節，已為被告庚○○所否認；縱認系
      爭汽車於95年2 月17日起火燒燬係該車輛交付時即存有瑕
      疵所致，惟原告乙○○遲至96年1 月22日始以系爭汽車登
      記名義人即原告甲○○之名義，寄發存證信函通知被告庚○○該車輛因故起火燒燬之事，此有臺北郵局第68支局第
      91號存證信函影本1 件在卷可考（見本院卷第11至12頁）
      ，嗣於本院96年8 月20日言詞辯論期日再當庭以言詞主張
      解除系爭汽車買賣契約（見本院卷第139 頁），非但在發
      見瑕疵後怠於通知出賣人，且已逾民法第365 條第1 項所
      定6 個月之解除權除斥期間，則原告乙○○即不得再主張
      依物之瑕疵擔保規定解除系爭汽車之買賣契約。
    3.至原告乙○○另主張被告庚○○曾允諾「提供擔保1 年3
      次保養1 萬5 千公里數」等語，惟為被告庚○○所否認。
      縱認被告確曾允諾上情，然原告乙○○亦自承該「1 年3
      次保養」是指機油保養一節明確（見本院卷第89頁），即
      非雙方就買賣標的物瑕疵擔保責任所為之約定，自無法據
      此責令被告庚○○負保固責任。
  (五)被告雙羊公司就系爭汽車起火燃燒並無過失：
    1.系爭汽車於95年2 月17日起火燃燒後，經臺北巿政府消防
      局勘查結果，「研判引擎室靠左側附近先起火燃燒，該處
      之機件、管線之材質難經菸蒂熱源蓄熱引燃，且引擎室有
      蓋板作被覆，菸蒂難由外側掉入其內，故研判以菸蒂經蓄
      熱起火燃燒之可能性較小。據關係人乙○○稱：走到外面
      時僅看見起火車之引擎室內冒煙，又現場勘查時，起火處
      亦未發現可疑殘留物，且該車引擎室燃燒狀態非由外向內
      造成之結果，故研判遭人由車外縱火之可能性較小。據關
      係人乙○○稱：初期看見起火車之引擎室內冒煙．．．而
      該車在開回現場前有聞到燒塑膠味道，以為是外頭傳來，
      就沒有特別留意．．．又該車於2 月15、16日進廠作火星
      塞及高壓線圈換新，故綜合以上所述研判，不排除引擎室
      內之機件因故引起燃燒之可能性」，有該局96年3 月22日
      北巿消調字第09630770500 號函附之火災原因調查報告書
      1 份存卷足憑（見本院卷第55頁）。
    2.又系爭汽車嗣經被告雙羊公司委請社團法人中華民國汽車
      消費者保護協會鑑定火災發生原因，該協會車輛瑕疵鑑定
      委員會以目測觀察法及實際理論推斷法鑑定結果，「查驗
      電瓶正線及保險絲線盒電路，都有短路塔鐵內燃現象；拆
      卸發電機，尚未分解狀；檢驗化油器進氣閥門緊閉，表示
      引擎電門開關已關閉；發電機：（Ａ）外殼燒燬（Ｂ）定
      子線圈內燃（Ｃ）轉子繞電線圈（Ｄ）彈子（軸承）（Ｅ
      ）轉子，全部都短路塔鐵引起內燃（為起火點）；發電機
      分解，發現發電機轉繞線，已燒燬成熔結狀；檢驗風扇馬
      達，用手轉（會動），風扇因外燃燒燬二片葉片、鋁合金
      之化油器，嚴重外燃燒燬；檢驗起動馬達未受損，表面焦
      點為外燃（已排除起火點）；火星塞完好」，並認「該車
      是發電機、充電馬達、定子線圈、轉子『繞』電線圈，短
      路塔鐵起火燃燒至蓄電池之正電及負電。再由蓄電池延燒
      至弱電流導線14/0.30 電線，以及中級中線主充電及載流
      電線，連接蓄電池與起動馬達的電纜，以致引擎室內的全
      部電線燒燬，再燒化油器的油管，起火助燃以致一發不可
      收拾」，且「此案鑑定為火燒車，但與換火星塞、高塞導
      線無關」，有被告雙羊公司提出之起亞汽車股份有限公司
      火燒車鑑定報告1 份存卷可查（見本院卷第38至49頁）。
    3.再者，證人即撰寫上開鑑定報告之車輛瑕疵鑑定委員會主
      任委員壬○○到庭證稱：伊從事汽車鑑定有40年，研究汽
      車已50年，伊專門在汽車消費者保護協會作鑑定，各縣巿
      也會請伊做鑑定；伊有將系爭汽車之重要零件拆解逐一檢
      視，本件起火點應該是從發電機內部燒出來，因為如果從
      發電機外部起火，發電機內部之電線圈及彈子盤不會燒燬
      熔在一起，本件發電機內部起火原因可能是線圈卡住造成
      短路，因為發電機及啟動馬達的電線比較粗，比較容易造
      成起火，本件究竟是線圈還是彈子盤的原因起火無法判斷
      ，線圈或彈子盤會起火與何人開車無關，應該是零件的問
      題，彈子盤故障是無預期發生，所以牽到保養廠也檢查不
      出來，是否更換發電機亦視車輛是否不容易發動而定；更
      換火星塞是一般人就可以作，只要將螺絲旋開再鎖緊就可
      以，高壓線是套在火星塞上方的銅頭，本件起火與火星塞
      、高壓線應該沒有關係，高壓線或火星塞就算故障沒有更
      換，也只是造成車輛搖晃，不會造成火燒車，火星塞如果
      沒有裝好也不好冒出火星，火星塞就算沒有固定好，只要
      有套接就可以發動，火星塞及高壓線圈都在引擎室上方，
      而發電機則在引擎室下方，本件火燒車應該是發電機的問
      題，一般火燒車以發電機起火的原因所佔比例最高，在保
      養廠也不一定能夠檢查出是發電機的因素等語（見本院卷
      第119 至121 頁）。
    4.則依臺北巿政府消防局勘查結果及社團法人中華民國汽車
      消費者保護協會鑑定意見，均認系爭汽車起火點係位於引
      擎室，即由引擎室內部零件起火延燒至全部車輛，且證人
      壬○○更直稱：本件火燒車應係發電機內部起火所致，而
      火星塞、高壓線圈與發電機乃分置於引擎室上、下方，倘
      火星塞或高壓線圈故障，僅會造成車輛搖晃，不致引發火
      災等語，益徵系爭汽車起火燃燒與火星塞、高壓線圈是否
      故障或維修不當無關，是原告乙○○主張系爭汽車係因被
      告雙羊公司維修火星塞、高壓線圈時操作不當所致一節，
      尚屬無據；原告乙○○復未舉證證明其另有委託被告雙羊
      公司就系爭汽車其他零件進行檢測、維修，且因檢測、維
      修疏失而造成該車輛起火燃燒等事實，自難認被告雙羊公
      司有何故意或過失行為導致系爭汽車失火燒燬之情事。從
      而，原告乙○○依侵權行為法律關係請求被告雙羊公司負
      損害賠償責任，即非有理由。
  (六)據上所陳，系爭汽車固為被告庚○○出售予原告乙○○，惟
    嗣因故起火燃燒後，卻未即時通知出賣人其發見物有瑕疵一
    事，且其嗣主張解除雙方間買賣契約時亦已逾民法第365 條
    第1 項所定6 個月之解除權除斥期間，自不得再主張依物之
    瑕疵擔保規定解除系爭汽車之買賣契約，是其請求被告庚○○返還系爭汽車買賣價金，即屬無據；又系爭汽車起火燃燒
    既非被告雙羊公司受託更換之火星塞、高壓線圈所引致，亦
    無法證明被告雙羊公司另有檢測、維修不當之疏失而造成火
    災發生，是原告乙○○主張被告雙羊公司應負侵權行為損害
    賠償責任，亦非有據。從而，原告乙○○請求被告連帶給付
    530,000 元及自95年12月28日起至清償日止，按週年利率百
    分之5計算之利息，為無理由，應予駁回。
六、本件判決事證基礎已臻明確，兩造其餘攻擊防禦方法及未經
    援用之證據，核與判決結果已無影響，爰不再一一論述，併
    予敘明。
七、結論：原告之訴為無理由，依民事訴訟法第78條、第85條第
    1 項前段，判決如主文。
中    華    民    國    97    年    1     月    16    日
                  民事第三庭審判長法  官  朱耀平
                                  法  官  許月珍
                                  法  官  王瑜玲
以上正本係照原本作成
如對本判決上訴，須於判決送達後20日內向本院提出上訴狀
中    華    民    國    97    年    1     月    18    日
                                  書記官  黃美雲


司法院資訊處製作；財團法人民間司法改革基金會備份。
